ko: 휠 경도: 101A; 75A; 78A; 80A; 81A; 82A; 83A; 84A; 86A; 90A; 97A; 기타
pt-PT: Dureza da roda: 101A; 75A; 78A; 80A; 81A; 82A; 83A; 84A; 86A; 90A; 97A; Outro
ja: ホイール硬度: 101A; 75A; 78A; 80A; 81A; 82A; 83A; 84A; 86A; 90A; 97A; その他
cs: Tvrdost koleček: 101A; 75A; 78A; 80A; 81A; 82A; 83A; 84A; 86A; 90A; 97A; Jiné
nb: Hjulhardhet: 101A; 75A; 78A; 80A; 81A; 82A; 83A; 84A; 86A; 90A; 97A; Annet
lt-LT: Ratukų kietumas: 101A; 75A; 78A; 80A; 81A; 82A; 83A; 84A; 86A; 90A; 97A; Kita
fi: Pyörän kovuus: 101A; 75A; 78A; 80A; 81A; 82A; 83A; 84A; 86A; 90A; 97A; Muu
ru: Твердость колеса: 101A; 75A; 78A; 80A; 81A; 82A; 83A; 84A; 86A; 90A; 97A; Другая
it: Durezza della ruota: 101 A; 75 A; 78 A; 80 A; 81 A; 82 A; 83 A; 84 A; 86 A; 90 A; 97 A; Altro
de: Radhärte: 101A; 75A; 78A; 80A; 81A; 82A; 83A; 84A; 86A; 90A; 97A; Sonstiges
th: ความแข็งของล้อ: 101A; 75A; 78A; 80A; 81A; 82A; 83A; 84A; 86A; 90A; 97A; อื่นๆ
sv: Hjulhårdhet: 101A; 75A; 78A; 80A; 81A; 82A; 83A; 84A; 86A; 90A; 97A; Övrigt
sk-SK: Tvrdosť kolies: 101A; 75A; 78A; 80A; 81A; 82A; 83A; 84A; 86A; 90A; 97A; Iné
vi: Độ cứng bánh xe: 101A; 75A; 78A; 80A; 81A; 82A; 83A; 84A; 86A; 90A; 97A; Khác
pl: Twardość koła: 101A; 75A; 78A; 80A; 81A; 82A; 83A; 84A; 86A; 90A; 97A; Inne
zh-TW: 車輪硬度: 101A; 75A; 78A; 80A; 81A; 82A; 83A; 84A; 86A; 90A; 97A; 其他
fr: Rigidité de la roue: 101A; 75A; 78A; 80A; 81A; 82A; 83A; 84A; 86A; 90A; 97A; Autre
hr-HR: Tvrdoća kotača: 101A; 75A; 78A; 80A; 81A; 82A; 83A; 84A; 86A; 90A; 97A; Ostalo
sl-SI: Trdota kolesa: 101A; 75A; 78A; 80A; 81A; 82A; 83A; 84A; 86A; 90A; 97A; Drugo
el: Σκληρότητα τροχού: 101A; 75A; 78A; 80A; 81A; 82A; 83A; 84A; 86A; 90A; 97A; Άλλο
nl: Wielhardheid: 101A; 75A; 78A; 80A; 81A; 82A; 83A; 84A; 86A; 90A; 97A; Andere
hu: Kerék keménysége: 101A; 75A; 78A; 80A; 81A; 82A; 83A; 84A; 86A; 90A; 97A; Egyéb
ro-RO: Duritatea roților: 101A; 75A; 78A; 80A; 81A; 82A; 83A; 84A; 86A; 90A; 97A; Altele
pt-BR: Dureza da roda: 101A; 75A; 78A; 80A; 81A; 82A; 83A; 84A; 86A; 90A; 97A; Outro
tr: Tekerlek Sertliği: 101A; 75A; 78A; 80A; 81A; 82A; 83A; 84A; 86A; 90A; 97A; Diğer
da: Hjulhårdhed: 101A; 75A; 78A; 80A; 81A; 82A; 83A; 84A; 86A; 90A; 97A; Andet
es: Dureza de la rueda: 101A; 75A; 78A; 80A; 81A; 82A; 83A; 84A; 86A; 90A; 97A; Otros
en: Wheel hardness: 101A; 75A; 78A; 80A; 81A; 82A; 83A; 84A; 86A; 90A; 97A; Other
bg-BG: Твърдост на колелото: 101A; 75A; 78A; 80A; 81A; 82A; 83A; 84A; 86A; 90A; 97A; Други
zh-CN: 轮胎硬度: 101A; 75A; 78A; 80A; 81A; 82A; 83A; 84A; 86A; 90A; 97A; 其他